# 新准则下预期信用损失模型运用

提问人：skk1002 时间：2021-01-29 08:05:03
案例：企业连续 4 年应收账款余额均为一年以内，且主要客户都按照信用期（ 90 或 120 天）回款，该情况下，怎么修正平均迁徙率比较合理

回答人：chenyiwei
这种情况不一定适用迁徙率。主要客户都按照信用期（ 90 或 120 天）回款，说明信用风险很低，有可能历史损失率为零或接近于零，此时通过前瞻性信息适当调整，使得坏账准备计提接近于行业平均水平即可。